【裁判字號】    99,訴,1183
【裁判日期】    990607
【裁判案由】    毒品危害防制條例
【裁判全文】
臺灣臺中地方法院刑事判決              99年度訴字第1183號
公  訴  人  臺灣臺中地方法院檢察署檢察官
被      告  乙○○
選任辯護人  陳芝荃律師
上列被告因違反毒品危害防制條例案件，經檢察官提起公訴（99
年度偵字第8048號）及移送本院併案審理（99年度偵字第9450號
），本院判決如下：
    主    文
乙○○犯如附表一至附表六所示之罪，共陸罪，各處如附表一至
附表六所示之刑。主刑部分應執行有期徒刑貳年；緩刑伍年，緩
刑期內付保護管束，並應向指定之政府機關、政府機構、行政法
人、社區或其他符合公益目的之機構或團體，提供貳佰肆拾小時
之義務勞務。
    犯罪事實
一、乙○○前無不法犯罪之前科紀錄，素行尚佳；其明知俗稱搖
    頭丸之MDMA與俗稱K他命之愷他命分別經公告列為毒品危害
    防制條例第二條第二項第二款、第三款所管制之第二級與第
    三級毒品，均具有成癮性、濫用性及對社會危害性，不得製
    造、運輸、販賣、意圖販賣而持有與無償轉讓；詎乙○○竟
    基於販賣毒品愷他命以營利之犯意，或與配偶劉宛柔（另經
    檢察官提起公訴）共同基於販售毒品MDMA及愷他命之犯意聯
    絡，先由乙○○、劉宛柔各自申請門號0000000000號、0000
    000000號等行動電話SIM卡後，旋即分別將之置入自己所有
    之行動電話機具內，均以之作為聯繫工具，而先後於如附表
    一至附表六所示之時間、地點，由乙○○單獨販賣第第三級
    毒品愷他命予洪偉順、蔡棋融；或與劉宛柔共同販賣毒品MD
    MA、愷他命予劉宛柔之友人梁銀珊，其等販賣毒品之種類、
    數量、聯繫與交付之方式、販賣所得均詳見如附表一至附表
    六所示。嗣乙○○、劉宛柔同於民國九十九年三月三十日十
    五時十分許，在渠等位於臺中縣大里市○○街○段五四巷二
    一號住處內，為警持本院核發之搜索票搜索查獲，並扣得乙
    ○○購入後，販賣予梁銀珊吸食所餘之含毒品愷他命成分之
    白色結晶一小包（含包裝袋，毒品部分驗餘淨重3.8055公克
    ）與乙○○、劉宛柔所各自持用，供與購毒吸食者洪偉順、
    蔡棋融或梁銀珊聯繫為毒品MDMA及愷他命交易所用之前開分
    別內含號碼0000000000號、0000000000號SIM卡之行動電話
    各一支，暨如附表七所示與本案並無直接關聯性之物品，始
    由警進而查悉上情。
二、案經行政院海岸巡防署海岸巡防總局中部地區巡防局報請臺
    灣臺中地方法院檢察署檢察官偵查起訴，暨臺中縣警察局移
    請臺灣臺中地方法院檢察署檢察官偵查後，移送本院併案辦
    理。
    理    由
壹、證據能力方面：
  一、按檢察官職司追訴犯罪，就審判程序之訴訟構造言，檢察
      官係屬與被告對立之當事人一方，偵查中對被告以外之人
      （包括證人、鑑定人、告訴人、被害人及共同被告等）所
      為之偵查筆錄，或被告以外之人向檢察官所提之書面陳述
      ，性質上均屬傳聞證據。在理論上，如未予被告反對詰問
      、適當辯解之機會，一律准其為證據，似有違當事人進行
      主義之精神，對被告之防禦權亦有所妨礙；然而現階段刑
      事訴訟法規定檢察官代表國家偵查犯罪、實施公訴，必須
      對於被告之犯罪事實負舉證之責，依法其有訊問被告、證
      人及鑑定人之權，證人、鑑定人且須具結，而實務運作時
      ，偵查中檢察官向被告以外之人所取得之陳述，原則上均
      能遵守法律規定，不致違法取供，其可信性極高，為兼顧
      理論與實務，乃於修正刑事訴訟法時，增列第一百五十九
      條之一第二項，明定被告以外之人（含被害人、證人等）
      於偵查中向檢察官所為陳述，除顯有不可信之情況外，得
      為證據（最高法院九十五年度台上字第一０四四號判決參
      照）；復按刑事訴訟法第一百五十九條之一第二項，明定
      被告以外之人於偵查中向檢察官所為陳述，除顯有不可信
      之情況外，得為證據。所謂「不可信之情況」，由法院審
      酌被告以外之人於陳述時之外在環境及情況而為判斷。而
      被告以外之人於偵查時，是否與被告對質，與其陳述時之
      外在環境並無必然之關聯，自不得以偵查中未經被告詰問
      ，逕認該陳述無證據能力。至該等陳述與事實是否相符，
      要屬證據證明力之問題，與證據能力之有無，不容混淆（
      最高法院94年度台上字第7132號判決、95年度台上字第
      1585號判決參照）；又證人於檢察官偵查中所為之陳述，
      審酌該陳述作成之客觀條件及環境，認其心理狀態健全，
      並無受到脅迫、利誘或詐欺，自非顯有不可信之情形，依
      刑事訴訟法第一百五十九條之一第二項之規定，亦得為證
      據（最高法院95年度台上字第934號判決參照）。查本件
      同案共犯劉宛柔與證人即向被告乙○○購買毒品愷他命施
      用之洪偉順、蔡棋融，於檢察官偵查中分別就有與被告共
      同販售毒品MDMA及愷他命予證人梁銀珊，暨就所施用毒品
      愷他命來源係購自被告等情皆已詳實為陳述，證人洪偉順
      、蔡棋融於受訊前並均經以證人身分簽具結文，渠等於偵
      查中所陳且與先前各自於警詢時之供證內容差相吻合，且
      同案共犯劉宛柔及證人洪偉順、蔡棋融於檢察官偵查中為
      供陳時均始終應答流暢，並無客觀稽證顯露渠等有受到脅
      迫、利誘或詐欺始為供證之情形，是同案共犯劉宛柔於檢
      察官訊問時之供陳與證人洪偉順、蔡棋融於偵查中所為具
      結之證詞，非顯有不可信之情形，皆得為本件之論據。
  二、另按被告以外之人（包括證人、鑑定人、告訴人、被害人
      及共同被告等）於審判外之陳述雖不符刑事訴訟法第一百
      五十九條之一至之四等四條之規定，而經當事人於審判程
      式同意作為證據，法院審酌該言詞陳述或書面陳述作成時
      之情況，認為適當者，亦得為證據；當事人、代理人或辯
      護人於法院調查證據時，知有第一百五十九條第一項不得
      為證據之情形，而未於言詞辯論終結前聲明異議者，視為
      有前項之同意，同法第一百五十九條之五定有明文。立法
      意旨在於傳聞證據未經當事人之反對詰問予以核實，原則
      上先予排除；惟若當事人已放棄反對詰問權，於審判程式
      中表明同意該等傳聞證據可作為證據；或於言詞辯論終結
      前未聲明異議，基於尊重當事人對傳聞證據之處分權，及
      證據資料愈豐富，愈有助於真實發見之理念，且強化言詞
      辯論主義，使訴訟程式得以順暢進行，上開傳聞證據亦均
      具有證據能力。另按刑事訴訟法第一百五十九條之五第二
      項所定：「當事人、代理人或辯護人於法院調查證據時，
      知有第一百五十九條第一項不得為證據之情形，而未於言
      詞辯論終結前聲明異議者，視為有前項之同意。」乃係基
      於證據資料愈豐富，愈有助於真實發現之理念，酌採當事
      人進行主義之證據處分權原則，並強化言詞辯論主義，透
      過當事人等到庭所為之法庭法動，在使訴訟程式順暢進行
      之要求下，承認傳聞證據於一定條件內，得具證據適格。
      此種「擬制同意」，因與同條第一項之明示同意有別，實
      務上常見當事人等係以「無異議」或「沒有意見」表示之
      ，斯時倘該證據資料之性質，已經辯護人閱卷而知悉，或
      自起訴書、原審判決書之記載而了解，或偵、審中經檢察
      官、審判長、受命法官、受託法官告知，或被告逕為認罪
      答辯或有類似之作為、情況，即可認該相關人員於調查證
      據之時，知情而合於擬制同意之要件（最高法院96年度台
      上字第4174號判決要旨可資參照）。查本件同案共犯劉宛
      柔於警詢中就有與被告乙○○齊同販賣毒品MDMA及愷他命
      予證人梁銀珊，暨證人洪偉順、蔡棋融、梁銀珊於警詢時
      就渠等所施用毒品愷他命（或毒品MDMA）來源係向被告（
      或同時向其配偶即同案共犯劉宛柔）購買之供證，均係屬
      被告以外之人所為審判外之陳述，屬傳聞證據；惟經公訴
      人、被告乙○○及其選任辯護人俱不爭執此部分審判外陳
      述之證據能力，被告與其選任辯護人於本院準備程序時且
      均表示就同案共犯劉宛柔及證人洪偉順、蔡棋融此等於警
      詢中之陳述內容，同意採為證據使用（見本院卷第49頁）
      ，復審酌前開同案共犯劉宛柔、證人洪偉順等人於警詢中
      陳述之取得，並無違法取供或不法取得等情形，本院因認
      為適當，自同有證據能力。
  三、再按有事實足認被告或犯罪嫌疑人有最輕本刑為三年以上
      有期徒刑之罪，並危害國家安全或社會秩序情節重大，而
      有相當理由可信其通訊內容與本案有關，且不能或難以其
      他方法蒐集或調查證據者，得發通訊監察書；前項通訊監
      察書，偵查中由檢察官依司法警察機關聲請或依職權以書
      面記載第十一條之事項，並敘明理由、檢附相關文件，聲
      請該管法院核發，通訊保障及監察法第五條第一項第一款
      、第二項分別定有明文。本件承辦警員對於被告乙○○及
      其配偶劉宛柔所分別持用之門號0000000000號、00000000
      00號行動電話實施通訊監察，前經本院核准在案，此有詳
      載聲監案號、案由、監察電話、對象之本院通訊監察書附
      卷可稽（見海岸巡防總局中部地區巡防局99.03.31金門機
      字機0000000000號刑案偵查卷宗第123頁至第128頁），係
      依法所為之通訊監察；況審酌電話監聽侵害被告權益之種
      類及輕重、對於被告訴訟上防禦不利益之程度、犯罪所生
      之危害或實害等情形，兼顧人權保障及公共利益之均衡維
      護，堪認本件電話通訊監察合於比例原則，其監察所得應
      具有證據能力。
  四、復按依據監聽錄音結果予以翻譯而製作之通訊監察譯文，
      乃該監聽錄音內容之顯示，此為學理上所稱之派生證據，
      屬於文書證據之一種。此於被告或訴訟關係人對其譯文之
      真實性發生爭執或有所懷疑時，法院固應依刑事訴訟法第
      一百六十五條之一第二項規定勘驗該監聽之錄音帶踐行調
      查證據之程式，以確認該錄音聲音是否為本人及其內容與
      通訊監察譯文之記載是否相符；然如被告或訴訟關係人對
      其監聽錄音之譯文真實性並不爭執，顯無辨認其錄音聲音
      之調查必要性。是法院於審判期日就此如已踐行提示通訊
      監察譯文供當事人辨認或告以要旨，使其表示意見等程式
      並為辯論者，其所為之調查證據程式即無不合（最高法院
      96年度台上字第1869號判決意旨參照）。本件公訴人、被
      告乙○○及其選任辯護人於本院審理時對於卷附之通訊監
      察譯文內容均表示並無意見（本院卷第72頁及其反面），
      即對上開通訊監察譯文真實性並不爭執，本院復於審判期
      日踐行提示該通訊監察譯文供當事人辨認或告以要旨，使
      其表示意見，是上開通訊監察譯文本院審酌該書面作為時
      之情況，認為適當作為證據具有證據能力。
  五、末按現行刑事訴訟法關於「鑑定」之規定，除選任自然人
      充當鑑定人外，另設有囑託機關鑑定制度。依同法第一百
      九十八條、第二百零八條之規定，不論鑑定人或鑑定機關
      、團體，固均應由法院、審判長、受命法官或檢察官視具
      體個案之需要而為選任、囑託，並依第二百零六條之規定
      ，提出言詞或書面報告，始符合同法第一百五十九條第一
      項所定得作為證據之「法律有規定」之情形。否則所為之
      鑑定，仍屬傳聞證據。然於司法警察機關調查中之案件，
      為因應實務上，或因量大、或有急迫之現實需求，併例行
      性當然有鑑定之必要者，例如毒品之種類與成分、尿液之
      毒品反應，或者槍彈有無殺傷力等鑑定，基於檢察一體原
      則，得由該管檢察長對於轄區內之案件，以事前概括選任
      鑑定人或囑託鑑定機關、團體之方式，俾便轄區內之司法
      警察官、司法警察對於調查中之此類案件，得即時送請先
      前已選任之鑑定人或囑託之鑑定機關、團體實施鑑定，以
      求時效（法務部九十二年九月一日法檢字第0920035083號
      函參照，刊載於法務部公報第312期）。此種由檢察機關
      概括選任鑑定人或概括囑託鑑定機關、團體，再轉知司法
      警察官、司法警察於調查犯罪時參考辦理之作為，法無明
      文禁止，係為因應現行刑事訴訟法增訂傳聞法則及其例外
      規定之實務運作而為。而毒品種類、成分之鑑定，其中海
      洛因等第一級毒品部分，因有全國一致性，係概括囑託調
      查局負責鑑定，並由司法警察官、司法警察於獲案後即將
      所查扣之第一級毒品拍照、包裝、封緘及黏貼獲案毒品電
      腦管制條碼逕送調查局為鑑定，由該局輸入電腦，全程管
      制、集中保管送鑑毒品，而僅檢送鑑定通知書予送鑑機關
      。凡此，為本院辦案職務上所已知之事實。此種由司法警
      察官、司法警察依檢察官所概括選任之鑑定人或囑託鑑定
      機關、團體所為之鑑定結果，與檢察官選任或囑託為鑑定
      者，性質上並無差異，同具有證據能力（最高法院96年度
      台上字第2860號判決要旨參照）。查本件扣案之被告乙○
      ○購入後，販賣予證人梁銀珊吸食所餘之含毒品愷他命成
      分之白色結晶一小包，係經查獲之司法警察先行拍照存證
      ，再依上開程序規定送由行政院衛生署草屯療養院為鑑定
      ，則該院出具之九十九年四月十九日草療鑑字第09904000
      17號行政院衛生署草屯療養院鑑定書（見本院卷第58頁）
      ，揆諸前揭說明，自屬「法律規定」得為證據者，亦有證
      據能力。
貳、上揭如附表一至附表六所示之犯罪事實，業據被告乙○○於
    偵查及本院訊問時均供認不諱，核與同案共犯劉宛柔先後於
    警詢與偵查中供證之情節皆大致相符（見海岸巡防總局中部
    地區巡防局刑案偵查卷宗99.03.31金門機字機第0000000000
    號卷第45頁至第50頁、第62頁至第63頁，偵字第8048號卷第
    48頁至第49頁）。另證人洪偉順、蔡棋融與梁銀珊亦先後於
    警詢及偵查中證述渠等確有分別以號碼0000000000號（證人
    洪偉順所持用）、0000000000號（證人蔡棋融所使用）、00
    00000000號（證人梁銀珊所持用）之行動電話各自與被告或
    同案共犯劉宛柔所持用之門號0000000000號、0000000000號
    行動電話聯繫約定購買毒品愷他命或MDMA之事宜，嗣即先後
    於如附表一至六所示之時地，向被告（或同時向同案共犯劉
    宛柔）各購得如附表一至六所示價量之毒品愷他命（或毒品
    MDMA）施用等語綦詳（見海岸巡防總局中部地區巡防局刑案
    偵查卷宗99.03.31金門機字機第0000000000號卷第64頁至第
    71頁、第93頁至第96頁、第112頁至第114頁反面，偵字第80
    48號卷第15頁至第16頁、第38頁至第40頁），衡酌亦與被告
    之供述內容差相吻合，並有該等被告或同案共犯劉宛柔所各
    自持用之號碼0000000000號、0000000000號行動電話各一支
    扣案可資作證。再本件觀諸被告或同案共犯劉宛柔分別與證
    人洪偉順、蔡棋融、梁銀珊間之通話聯繫內容略有：「我要
    上面就好了，我要兩顆，那總共就是四顆嘛！」、「四一嘛
    ！」、「上次那個呀！」、「花蓮看海豚那個呀！」、「五
    滿喔！」、「五滿多少？」、「兩千呀！」、「是喔！若是
    散裝的呢？」等語，此亦有金門查緝隊通訊監察作業譯文摘
    要報告書在卷可參（見海岸巡防總局中部地區巡防局刑案偵
    查卷宗99.03.31金門機字機第0000000000號卷第77頁至第78
    頁、第97頁、第119頁至第120頁），渠等間通聯之內容已多
    次提到現金交易與交易之數量，並屢屢使用社會上販毒者慣
    常術語「上面」（本院按：亦即相對於指涉毒品愷他命之下
    面的「褲子」，故用「上面」暗指毒品MDMA）、「海豚」（
    指愷他命）、「五滿」（指五公克）以指射毒品MDMA或愷他
    命而聯絡販賣與買受事宜。而本件扣案經被告於本院供稱係
    其購入後，販售予證人梁銀珊吸食後所餘之白色結晶一小包
    ，經鑑驗後既確實含有毒品愷他命之成分（驗餘淨重為3.80
    55公克），復有前開行政院衛生署草屯療養院九十九年四月
    十九日草療鑑字第0990400017號鑑定書（傳真本）存卷足稽
    （見本院卷第58頁）；是被告於本件所為前揭自白，核應與
    客觀事實適正相符，堪予採信。且查販賣毒品係違法行為，
    非可公然為之，而毒品MDMA、愷他命亦無公定價格，係可任
    意分裝增減分量，且每次買賣之價格、數量，亦隨時依雙方
    之關係深淺、資力、需求量、對行情之認知、來源是否充裕
    、查緝是否嚴緊、購買者被查獲時供述購買對象之可能風險
    之評估等因素，而異其標準，機動調整，非可一概論之。則
    販賣之利得，除非經行為人詳細供出各次所販賣毒品之進價
    及售價，且數量俱臻明確外，實難察得其交易實情；然販賣
    者從價差或量差中牟利，方式雖異，惟其販賣行為在意圖營
    利則屬同一。是以因毒品MDMA、愷他命量微價高，販賣者率
    有暴利可圖，茍非意圖販賣營利，一般人焉有可能甘冒重度
    刑責而販賣，從而，雖被告於本件因未能明晰記憶而無法詳
    述其賣出毒品時所確實賺取之差價，惟依前述合理之推論，
    被告販入轉出毒品愷他命或MDMA之時，當皆有意圖營利之犯
    意，自亦足認定。綜此，本件事證已臻明確，被告如附表一
    至附表六所示之販售毒品愷他命或MDMA予證人洪偉順、蔡棋
    融或梁銀珊之犯行，均洵堪認定。
、核被告乙○○所為：
  一、新舊法比較適用部分：被告乙○○為附表一所示之行為後
      ，毒品危害防制條例第四條第三項、第十七條業經總統於
      九十八年五月二十日公布修正，並自同年五月二十二日施
      行〔按法規之制定與法規之修正，如有特定生效日之必要
      者，依中央法規標準法第十五條或第二十條第二項準用第
      十四條之規定，應分別特定其施行日期。法規制定或前次
      修正基於特殊因素所特定之施行日期，並不適用於日後修
      正或再次修正之條文。又法律之制定或修正，若未明定施
      行日期者，中央法規標準法雖未規定應自何時生效，然法
      律既經制定或修正並經總統公布，自應依一般原則，自公
      布日起算至第三日發生效力。至於九十二年七月九日修正
      公布之毒品危害防制條例第三十六條規定：「本條例自公
      布後六個月施行。」其立法理由係謂：「依修正草案第二
      條第三項規定，法務部需會同衛生署成立審議委員會每三
      個月定期檢討調整毒品之分級及品項，而本次新增第四級
      毒品，有需要在新法施行前先經該審議會檢討後再調整公
      布，爰預留六個月緩衝期，以利處理。依本條例新修正之
      規定，有必要再訂定相關子法及修正相關法規，以配合本
      條例之施行，故亦有需要預留適當緩衝期，以利訂頒相關
      子法及相關法規之配合修正。」故該條規定，顯係因應該
      次修正之需，始預留適當之緩衝期。與本次之修正並未定
      有施行日期之特別規定，且亦未明示係基於何特殊因素而
      修正，自並不能適用九十二年七月六日修正公布之毒品危
      害防制條例第三十六條自公布後六個月施行之規定（司法
      院九十八年六月二十九日院臺廳刑一字第0980014643號函
      參照）〕。按行為後法律有變更時，適用行為時之法律，
      但行為後之法律有利於行為人時，適用最有利於行為人之
      法律，刑法第二條第一項已定有明文。而為新舊法之比較
      適用時，應就罪刑有關之共犯、未遂犯、想像競合犯、牽
      連犯、連續犯、結合犯，以及累犯加重、自首減輕暨其他
      法定加減原因（如身分加減）與加減例等一切情形，綜其
      全部罪刑之結果而為比較。乃因各該規定皆涉及犯罪之態
      樣、階段、罪數、法定刑得或應否加、減暨加減之幅度，
      影響及法定刑或處斷刑之範圍，各該罪刑規定須經綜合考
      量整體適用後，方能據以限定法定刑或處斷刑之範圍，於
      該範圍內為一定刑之宣告。是宣告刑雖屬單一之結論，實
      係經綜合考量整體適用各相關罪刑規定之所得。宣告刑所
      據以決定之各相關罪刑規定，如具有適用上之依附及相互
      關聯之特性，須同其新舊法之適用（最高法院96年度台上
      字第7542號刑事判決意旨參照）。茲依照刑法第二條第一
      項之規定，綜合比較新、舊毒品危害防制條例第四條第三
      項、第十七條之適用如下：
    (一)毒品危害防制條例第四條第三項修正前規定「製造、運輸
      、販賣第三級毒品者，處五年以上有期徒刑，得併科新臺
      幣五百萬元以下罰金」；修正後之第四條第三項規定「製
      造、運輸、販賣第三級毒品者，處五年以上有期徒刑，得
      併科新臺幣七百萬元以下罰金」，修正後之條文，將併科
      罰金之數額提高，經比較結果，對被告並非有利，應適用
      修正前之同條例第四條第三項規定。
    (二)修正前毒品危害防制條例第十七條規定：「犯第四條第一
      項至第四項、第五條第一項至第四項前段、第六條第一項
      至第四項、第七條第一項至第四項、第八條第一項至第四
      項、第十條或第十一條第一項、第二項之罪，供出毒品來
      源，因而破獲者，得減輕其刑。」；修正後毒品危害防制
      條例第十七條則規定：「犯第四條至第八條、第十條或第
      十一條之罪，供出毒品來源，因而查獲其他正犯或共犯者
      ，減輕或免除其刑。犯第四條至第八條之罪於偵查及審判
      中均自白者，減輕其刑」。修正前毒品危害防治條例第十
      七條條文規定必須因而破獲上游毒品供應者，始得減輕其
      刑，且僅得減輕其刑，其適用之條件較嚴；而修正後第一
      項規定適用之條件較寬，且就刑罰部分規定為必減或得免
      ，復增列第二項關於於偵查及審判中均自白者減輕其刑之
      規定，此新修正之規定，顯已影響行為人刑罰之法律效果
      ，自屬法律有變更。經比較新、舊法結果，以修正後規定
      較有利於被告，應適用修正後毒品危害防制條例第十七條
      規定。
    (三)此部分經綜合全部罪刑之結果而為比較，本件被告乙○○
      所犯如附表一所示之罪，被告於警詢時即供出毒品來源，
      並經員警因而查獲其購毒之上游，且移由檢察官為進一步
      偵辦（詳後述）；另被告且於偵訊及本院審理時均自白本
      件此部分販賣第三級毒品愷他命之犯行，被告所為如附表
      一所示罪行，按照修正後之法律規定，因得遞減輕其刑，
      顯較修正前有利於被告，依刑法第二條第一項但書之規定
      ，自應一體適用裁判時之現行毒品危害防制條例第四條第
      三項、第十七條之規定。
  二、按MDMA與愷他命分別係屬毒品危害防制條例第二條第二項
      第二款、第三款所指之第二級與第三級毒品，任何人非經
      許可，不得製造、運輸、販賣、意圖販賣而持有、無償轉
      讓與持有；是核被告乙○○就如附表一至附表五所示犯行
      所為，應咸係犯毒品危害防制條例第四條第三項之販賣第
      三級毒品罪；被告就如附表六所示犯行所為，則係犯毒品
      危害防制條例第四條第二項、第三項之販賣第二級與第三
      級毒品罪。
  三、被告乙○○販賣前持有第二級毒品之低度行為，應為其所
      觸犯之販賣第二級毒品之高度行為所吸收，不另論罪。至
      被告於本件各次所販賣第三級毒品愷他命罪行，因均無積
      極事證足資認定被告各該次販賣前持有之第三級毒品愷他
      命之數量已達現行毒品危害防制條例第十一條第五項規定
      處罰持有第三級毒品之純質淨重達二十公克以上之標準，
      即無不另論罪之問題，無需論述其犯罪之競合吸收，應併
      予敘明。
  四、被告乙○○與同案共犯劉宛柔間，就如附表六所示販賣毒
      品MDMA與愷他命犯行，彼此間俱有犯意之聯絡與行為之分
      擔，渠等就此等部分既共同實行犯罪之行為，自應就此部
      分論以共同正犯。
  五、被告乙○○就如附表六所示之犯行，係以一販賣行為同時
      販售第二級毒品MDMA及第三級毒品愷他命予證人梁銀珊，
      其係一行為觸犯數罪名，構成刑法之想像競合犯，此部分
      應依刑法第五十五條之規定，從一重以販賣第二級毒品罪
      處斷。
  六、另刑法於九十四年二月二日修正公布，刪除第五十六條所
      定連續犯之規定，並自九十五年七月一日施行；而基於概
      括之犯意，連續數販賣與轉讓毒品或禁藥之行為，於刑法
      修正刪除連續犯規定之前，均依連續犯論以一罪。此次刑
      法第五十六條修正理由之說明，謂「對繼續犯同一罪名之
      罪者，均適用連續犯之規定論處，不無鼓勵犯罪之嫌，亦
      使國家刑罰權之行使發生不合理之現象」、「基於連續犯
      原為數罪之本質及刑罰公平原則之考量，爰刪除有關連續
      犯之規定」等語，即係將本應各自獨立評價之數罪，回歸
      本來就應賦予複數法律效果之原貌。而觀諸毒品危害防制
      條例或藥事法所定之販賣與轉讓毒品或禁藥罪之構成要件
      文義，尚無從認定立法者本即預定該犯罪之本質，必有數
      個同種類行為而反覆實行之集合犯行，故販賣與轉讓毒品
      或禁藥罪，難認係集合犯。因此，就刑法修正施行後多次
      販賣與轉讓毒品或禁藥之犯行，採一罪一罰，始符合立法
      本旨。本件被告乙○○所為如附表一至附表六所示之販賣
      第三級、第二級毒品等犯行，犯罪時間均係於刑法修正刪
      除連續犯規定之後所為，且各次犯行比次間截然可分，依
      照上開說明，應以一罪一罰予以獨立評價；是被告所為前
      揭六次犯行，其犯意均屬各別，行為亦互殊可分，應予以
      分論併罰之。
  七、臺灣臺中地方法院檢察署九十九年度偵字第九四五０號移
      送本院併案審理之被告乙○○販賣第二級、第三級毒品之
      犯罪事實，因與本件如附表一至附表六所示經起訴並論罪
      之被告販賣毒品MDMA或愷他命部分屬同一之事實，為事實
      上同一之案件，則併案部分之犯罪事實本即為起訴效力之
      所及，並已經本院審判如前。
  八、按修正後毒品危害防制條例第十七條規定：「犯第四條至
      第八條、第十條或第十一條之罪，供出毒品來源，因而查
      獲其他正犯或共犯者，減輕或免除其刑。犯第四條至第八
      條之罪於偵查及審判中均自白者，減輕其刑。」，其立法
      用意旨在鼓勵被告供出其所製造、運輸、販賣或持有之毒
      品來源，俾追究出該毒品之前手，以澈底清除毒品氾濫，
      故所謂「供出毒品來源」係指具體供出上游之毒品來源，
      以防止毒品之蔓延而言，且依此規定，被告於偵查中及審
      判中均自白者，方得減輕其刑，如僅審理中自白者，而於
      偵查中未自白者，亦不符合減輕其刑之要件；又所謂自白
      ，乃犯罪嫌疑人或被告對自己犯罪事實之全部或一部為肯
      定之供述之謂，其供述之方式不以主動陳述犯罪事實之全
      部或一部為限，即使在偵查或審判中，於接受有偵查犯罪
      或審判職務之公務員就其涉及之犯罪事實訊問時，被動為
      承認該犯罪事實之意思表示者，亦不失為自白（最高法院
      97年度台上字第2119號判決意旨參照）。另按刑法第七十
      一條第二項規定「有二種以上之減輕者，先依較少之數減
      輕之」，另同法第六十六條規定「有期徒刑、拘役、罰金
      減輕者，減輕其刑至二分之一。但同時有免除其刑之規定
      者，其減輕得減至三分之二」。原判決認定被告有修正後
      毒品危害防制條例第十七條第一項「犯第四條至第八條、
      第十條或第十一條之罪，供出毒品來源，因而查獲其他正
      犯或共犯者，減輕或免除其刑。」及第二項「犯第四條至
      第八條之罪於偵查及審判中均自白者，減輕其刑。」之減
      輕原因，則依據刑法第七十一條第二項規定，當先依毒品
      危害防制條例第十七條第二項減輕其刑，再依同條例第十
      七條第一項遞減其刑（參見99年度台上字第203號判決意
      旨）。準此：
    (一)被告乙○○對於本件如附表一至附表六所示之先後販賣第
      三級毒品愷他命或第二級毒品MDMA予證人洪偉順、蔡棋融
      或梁銀珊之犯罪事實，業於偵查中及本院審理時均自白不
      諱，已如前述，就其於本件所犯各罪均符合修正後毒品危
      害防制條例第十七條第二項之規定，自應就被告所犯上揭
      全數犯行，俱予依法輕其刑。
    (二)本件被告乙○○為警查獲後，於警詢及偵查中即已具體指
      明其所販售之毒品MDMA與愷他命係由其撥打號碼00000000
      00號或門號0000000000號行動電話，向真實姓名、年籍均
      不詳，綽號「朱朱」與「阿彰」之人所購得（見海岸巡防
      總局中部地區巡防局刑案偵查卷宗99.03.31金門機字機第
      0000000000號卷第9頁至第10頁，偵字第8048號卷第46頁
      ），員警乃由檢察官之指揮據以進一步為追查，發現前揭
      行動電話係由林期璋、廖均偉與吳俊郎所輪流持用，員警
      即以林期璋、廖均偉與吳俊郎三人涉有共同販賣毒品罪嫌
      ，移送臺灣臺中地方法院檢察署以九十九年度偵字第一０
      六二三號為後續之偵查，此已經本院調取林期璋之臺灣高
      等法院被告前案紀錄表查閱屬實（見本院卷第57頁及其反
      面），並經行政院海岸巡防署海岸巡防總局中部地區巡防
      局以九十九年五月七日金門機字第0990005701號函檢附查
      獲林期璋、吳俊郎等人販毒案刑案移送書及訊問筆錄存卷
      足稽（見本院卷第15頁至第45頁），被告且於本院審理時
      供陳其於本件六次販賣毒品MDMA或愷他命犯行，毒品提供
      者均為林期璋，亦即咸係向林期璋所購買（見本院卷第73
      頁及其反面），其既就所販售之毒品MDMA與愷他命供出來
      源為購自犯嫌林期璋，並使偵查機關因而查獲前開犯嫌林
      期璋等人販賣毒品MDMA與愷他命予被告之罪嫌，被告所為
      自皆符合修正後毒品危害防制條例第十七條第一項之規定
      ，應就其於本件所犯販賣第三級與第二級毒品罪行俱減輕
      其刑，並因同時有免除其刑之規定，其減輕得減至三分之
      二，並遞減輕之。
肆、量刑之斟酌：
  一、爰審酌被告乙○○之素行，其不思以正當途徑掙取金錢，
      欲藉販賣毒品MDMA或愷他命以營利之犯罪目的、動機應嚴
      予譴責，且其販賣毒品MDMA或愷他命，均足以使購買或受
      讓施用者導致生理及心理毒害，形成生理成癮性及心理依
      賴性，戕害國民身心健康，危害社會治安；惟衡酌被告於
      本件販賣毒品MDMA或愷他命之數量與所得尚非至鉅，被告
      就所犯本件罪行始終坦陳不諱，足見其深切之悔意之犯罪
      後態度等一切情狀，分別量處如主文所示之刑。公訴人雖
      於本院審理時對被告具體求處定應執行刑有期徒刑九年以
      上之重刑；但被告於本件因有前述供出毒品來源，因而查
      獲其他正犯或共犯，暨於偵查及審判中均自白犯罪等情形
      ，依法應遞予減輕其刑，被告於本件犯罪之情節未臻鉅大
      ，是本院認對被告處予如主文所示定應執行刑之刑罰，已
      足收懲儆之效，檢察官上揭對被告具體求刑之刑度範圍稍
      嫌過重。
  二、另按有犯罪之習慣或因遊蕩或懶惰成習而犯罪者，於刑之
      執行前，令入勞動場所，強制工作，刑法第九十條第一項
      固定有明文。然保安處分係針對受處分人將來之危險性所
      為之處置，以達教化、治療之目的，為刑罰之補充制度。
      我國現行刑法採刑罰與保安處分雙軌制，係在維持行為責
      任之刑罰原則下，為協助行為人再社會化之功能，以及改
      善行為人潛在之危險性格，期能達成根治犯罪原因、預防
      犯罪之特別目的。是保安處分中之強制工作，旨在對欠缺
      正確工作觀念或無正常工作因而習慣犯罪者，強制其從事
      勞動，學習一技之長及正確之謀生觀念，使其日後重返社
      會，能適應社會生活。刑法第九十條第一項規定對於「有
      犯罪之習慣或因遊蕩或懶惰成習而犯罪者」之宣付強制工
      作處分，即係本於保安處分應受比例原則之規範，使保安
      處分之宣告，與行為人所為行為之嚴重性、行為人所表現
      之危險性及對於行為人未來行為之期待性相當之意旨而制
      定，由法院視行為人之危險性格，決定應否令入勞動處所
      強制工作，以達預防之目的。所謂「有犯罪之習慣」則指
      對於犯罪以為日常之惰性行為，乃一種犯罪之習性，至所
      犯之罪名為何，是否同一，則非所問；而行為人是否構成
      累犯，尤非決定其是否有犯罪習慣之唯一標準（最高法院
      95年度台上字第6446號判決意旨資照）。本件公訴人雖於
      本院審理時依起訴意旨所載請求一併對被告乙○○宣告於
      刑之執行前令入勞動場所強制工作；然刑法上之習慣犯，
      必須有具體之事實，足資證明行為人有犯罪之惡習及慣行
      ，始有習慣犯規定之適用，且有犯罪習慣者係指對於犯罪
      已為日常之惰性行為，習慣犯係視犯罪為一種習性。本件
      姑且不論起訴書對如何認定被告有犯罪之習慣或因遊蕩或
      懶惰成習而犯罪，始終未恁置一詞論述其緣由，且被告除
      本件外，前並無不法犯罪之前科紀錄，有其臺灣高等法院
      被告前案紀錄表與臺灣高等法院前案案件與異動查證作業
      資料存卷可按，是其本次之販賣毒品MDMA或愷他命之犯行
      顯係偶一之犯罪，不具備慣常性，尚難僅據此逕認被告對
      於犯罪已為日常之惰性行為或因游蕩或懶惰成習而犯罪者
      ，故本院認尚無宣告於刑之執行前，令被告入勞動場所為
      強制工作之必要，亦併此敘明之。
  三、末查，被告乙○○前未曾因故意犯罪受有期徒刑以上刑之
      宣告，此有前揭臺灣高等法院被告前案紀錄表與臺灣高等
      法院前案案件與異動查證作業資料可查，其為本件犯罪固
      值非難；然被告因年少識淺，僅一時未能深思熟慮，復對
      國家重典認識不夠深切，相關法律知識有所欠缺不足，才
      導致犯此重罪；但其於本件之犯罪情節尚未臻至重，業如
      前述，其程度未至無可原宥之地步，被告尚有經循循善誘
      以導正其性格，養成崇法觀念之空間，若於被告尚屬年少
      之際，即令其身繫囹圄，恐有受監獄其他受刑人不良教示
      之負面影響，而反致變本加厲之虞，本院綜合上述情狀，
      認被告經此偵審程序及有期徒刑之宣告後，應能知所警惕
      而信無再犯之虞，因認前揭對被告所宣告之刑，應以暫不
      執行為適當，爰併予宣告緩刑五年，用啟自新；惟被告所
      犯畢竟仍屬重罪，其守法觀念亦顯有不足，為使其於緩刑
      期間內，能深知戒惕，避免緩刑之宣告遭撤銷，且導正其
      行為與法治之觀念，爰併宣告其於緩刑期間內，向指定之
      公益團體、地方自治團體或社區，提供二百四十小時之義
      務勞務，並依刑法第九十三條第一項第二款之規定，諭知
      被告應於緩刑期間付保護管束，期能使被告於履行義務勞
      務過程及保護管束期間，確切明瞭其行為所造成之損害，
      並培養正確法治與服膺法律之觀念。至於被告究應向何公
      益團體、地方自治團體或社區提供義務勞務，屬執行之問
      題，應由執行檢察官斟酌全案情節及各公益團體、地方自
      治團體或社區之需求，妥為指定，亦併予敘明。
伍、沒收部分：
  一、按施用或持有第三、四級毒品，因其可罰性較低，九十八
      年五月二十日修正前之毒品危害防制條例乃予除罪化（修
      正後就持有第三級毒品純質淨重二十公克以上者，已制定
      刑罰）；惟鑑於第三級毒品係管制藥品，特於同條例第十
      一條之一明定無正當理由，不得擅自持有；第十八條第一
      項後段復規定查獲之第三、四級毒品，無正當理由而擅自
      持有者，沒入銷燬之。從而，依同條例第十八條第一項後
      段應沒入銷燬之毒品，應係專指查獲之施用、持有第三級
      毒品而言；倘係因販賣而經查獲之第三級毒品，既屬同條
      例第四條第三項明文規定應處罰之犯罪行為，即非該條項
      應沒入銷燬之範圍。又毒品危害防制條例第十九條第一項
      所定「供犯罪所用或因犯罪所得之物」，係指犯同條例第
      四條至第九條、第十二條、第十三條或第十四條第一項、
      第二項之罪所用或所得之物，不包括毒品本身在內，自不
      得為第三級毒品之沒收依據，亦即犯同條例第四條第三項
      之販賣第三級毒品罪，其供犯罪所用之物，當指「供販賣
      第三級毒品所用之物」而言，第三級毒品本身為販賣之標
      的，為遂行販賣該毒品使用之物，始屬「供犯罪（犯第四
      條第三項之販賣第三級毒品罪）所用之物」，其理至明。
      同條例對於因販賣而查獲之第三級毒品之沒收，並無特別
      規定，如其行為已構成犯罪，則該毒品即屬不受法律保護
      之違禁物，應回歸刑法之適用，依刑法第三十八條第一項
      第一款之規定沒收之（最高法院99年度台上字第338號、9
      8年度台上字第5601號判決意旨參照）。另按以營利為目
      的販入毒品，經多次販賣後，持有剩餘毒品被查獲，其各
      次販賣毒品行為，固應併合處罰。惟該持有剩餘毒品之低
      度行為，應僅為最後一次販賣毒品之高度行為所吸收，不
      另論罪。則就該查獲之剩餘毒品，祇能於最後一次之販賣
      毒品罪宣告沒收銷燬，不得於各次販賣毒品罪均宣告沒收
      銷燬（最高法院97年度台上字第3258號判決要旨參看）。
      本件員警於被告乙○○位在臺中縣大里市○○街○段五四
      巷二一號居住處所扣得之白色結晶體一小包（驗餘淨重為
      3.8055公克），經鑑驗後既含毒品愷他命成分，已見前述
      ，且係被告購入後販售予證人梁銀珊施用後所餘，業經被
      告於本院審理時後供承在卷（見本院卷第72頁反面）及經
      本院認定如前，依上揭說明，爰依刑法第三十八條第一項
      第一款之規定，併於被告如附表六所示罪行之主文項下為
      沒收之諭知。再上開毒品愷他命之外包裝，雖非屬違禁物
      ，但因直接與該內容之毒品接觸，包裝與內含極微量之毒
      品愷他命已合而為一，無從完全析離，應整體視為違禁物
      ，爰併依刑法第三十八條第一項第一款規定宣告沒收（毒
      品或禁藥於鑑定機關為鑑定時，無論以何種方式刮取分離
      秤重，其包裝袋均仍會有極微量毒品或禁藥殘留，業經法
      務部調查局於九十三年三月十九日以調科壹字第09300113
      060號函覆臺灣高雄地方法院在案）。至因為鑑識而已耗
      損用罄之毒品愷他命，既已滅失而不復存在，自毋庸併同
      諭知沒收。
  二、另按共同正犯因相互間利用他人之行為，以遂行其犯意之
      實現，本於責任共同之原則，有關沒收部分，對於共犯間
      供犯罪所用之物，自均應為沒收之諭知。又毒品危害防制
      條例第十九條第一項固規定「犯第四條至第九條、第十二
      條、第十三條或第十四條第一項、第二項之罪者，其供犯
      罪所用或因犯罪所得之財物，均沒收之，如全部或一部不
      能沒收時，追徵其價額或以其財產抵償之」。但共同正犯
      之犯罪所得為新臺幣時，因係合併計算，且於全部或一部
      不能沒收時，以其財產抵償之，為避免執行時發生重複沒
      收、抵償之情形，故各共同正犯之間係採連帶沒收主義，
      於裁判時僅諭知連帶沒收，不得就全體共同正犯之總所得
      對各該共同正犯分別重複諭知沒收；此與罰金刑應分別諭
      知、分別執行者不同（最高法院95年度台上字第925號、9
      4年度台上字第7421號判決要旨參照）。另按毒品危害防
      制條例第十九條第一項規定，犯販賣毒品罪者，其供犯罪
      所用及犯罪所得之財物均沒收之，係採義務沒收主義。故
      販賣毒品所得之對價，不問其中成本若干，利潤多少，均
      應全部諭知沒收，貫徹政府查禁煙毒之決心，以符立法本
      旨（最高法院91年度台上字第2419號判決意旨參照）。本
      件被告乙○○單獨販售毒品愷他命予證人洪偉順、蔡棋融
      ，或與同案共犯劉宛柔共同販賣毒品MDMA與愷他命予證人
      梁銀珊之所得，各如附表所示，雖俱未扣案，然既為被告
      單獨或與同案共犯劉宛柔共同販賣毒品所得之財物，自應
      依毒品危害防制條例第十九條第一項之規定分別宣告沒收
      （被告單獨犯時）或連帶沒收（被告與同案共犯劉宛柔共
      同觸法時），並各諭知如全部或一部不能沒收時，以被告
      之財產抵償（被告單獨犯時）或以被告與同案共犯劉宛柔
      之財產連帶抵償之（被告與同案共犯劉宛柔共同觸法之時
      ）。
  三、又扣案內插置有門號0000000000號SIM卡之行動電話一支
      ，係供被告乙○○與購買毒品愷他命施用之證人洪偉順、
      蔡棋融聯繫毒品愷他命交易所用之物，且為被告所持用；
      另扣案內含號碼0000000000號SIM卡之行動電話一支，則
      係供同案共犯劉宛柔與購買毒品MDMA及愷他命施用之證人
      梁銀珊聯繫毒品交易所用之物，且為同案共犯劉宛柔所持
      用；已經被告供承在案（見本院卷第72頁反面）及由本院
      認定如前；而行動電話之SIM卡，係電信公司交予客戶使
      用，該門號期滿或退租時，電信公司僅須將原卡片所設定
      之資料由該公司之行動電話系統中消除，卡片並非由客戶
      所借用，亦無約滿或儲值額度用罄後應予回收之機制，此
      為公眾週知之現今行動電話使用交易之常態，則依循現今
      交易型態，該等行動電話SIM卡既已分別由被告與同案共
      犯劉宛柔申登取得，即應將其所有權各自歸屬於被告及同
      案共犯劉宛柔，且依毒品危害防制條例第十九條第一項規
      定，於各該科刑主文項下併為沒收之宣告；並因此等分別
      內含門號0000000000號、0000000000號SIM卡之行動電話
      各一支，迄至本院裁判時仍扣案中，要無全部或一部不能
      沒收之情形，爰均不另諭知「如全部或一部不能沒收時，
      追徵其價額」。
  四、末按沒收為從刑之一種，依主從不可分原則，應附隨於主
      刑而同時宣告之，除有罪、免刑等判決，於裁判時併宣告
      外，如諭知無罪之判決，既無主刑，從刑亦無所附麗，故
      案內之違禁物，應另依刑法第四十條但書，由檢察官聲請
      單獨宣告沒收（最高法院78年台非字第72號判例、89年度
      台上字第851號判決、92年度台上字第1472號判決意旨參
      照）。本件被告乙○○遭緝獲當天所另查扣未含任何毒品
      成分之白色粉末一大包（驗餘淨重31.1861公克）、含微
      量毒品愷他命成分之白色粉末一小包（純度2﹪，驗餘淨
      重3.1094），係被告裝入大量洗衣粉以捉弄友人之用；扣
      案殘渣袋二包，係被告購入毒品愷他命後，供吸食所餘；
      核與被告本件販賣毒品MDMA或愷他命犯行俱無直接關連性
      ，本院自無從於本件就該等扣案物品併予宣告沒收銷燬或
      併為沒收之諭知；另扣案內裝置有門號0000000000號SIM
      卡之行動電話一支，亦查無具體事證得予認定係供被告本
      件販賣毒品MDMA或愷他命犯罪聯繫下游購毒者之用，核與
      其於本件之販賣毒品犯行同無任何具體關連，與刑法沒收
      要件既有未合，亦無從於本件併同為沒收之宣告，均附此
      敘明之。
據上論斷，應依刑事訴訟法第二百九十九條第一項前段，毒品危
害防制條例第四條第二項、第三項（修正後），第十七條第一項
（修正後）、第二項、第十九條第一項，刑法第二條第一項但書
、第十一條、第二十八條、第五十五條、第三十八條第一項第一
款、第二款、第五十一條第五款、第七十四條第一項第一款、第
二項第五款、九十三條第一項第二款，判決如主文。
本案經檢察官甲○○到庭執行職務。
中    華    民    國    99    年    6     月    7     日
                  刑事第三庭  審判長法  官  周瑞芬
                                    法  官  李慧瑜
                                    法  官  陳思成
以上正本證明與原本無異。
如不服本判決應於收受判決後10日內向本院提出上訴書狀，並應
敘述具體理由；其未敘述上訴理由者，應於上訴期間屆滿後20日
內向本院補提理由書（均須按他造當事人之人數附繕本）「切勿
逕送上級法院」。
                                    書記官  吳詩琳
中    華    民    國    99    年    6     月    7     日
附錄論罪科刑法條
毒品危害防制條例第四條第二項、第三項
製造、運輸、販賣第二級毒品者，處無期徒刑或七年以上有期徒
刑，得併科新臺幣一千萬元以下罰金。
製造、運輸、販賣第三級毒品者，處五年以上有期徒刑，得併科
新臺幣七百萬元以下罰金。
附表一〔起訴書犯罪事實欄一、(一)〕：
┌─────┬──────┬────┬──────┬─────┬───────────┐
│ 交易時間 │  交易地點  │交易對象│  交易物品  │金額及數量│    交  易  方  式    │
├─────┼──────┼────┼──────┼─────┼───────────┤
│97年12月間│臺中縣大里市│ 洪偉順 │第三級毒品愷│1小包，新 │洪偉順以門號0000000000│
│某日      │大里橋附近之│        │他命        │臺幣300元 │號行動電話與被告乙○○│
│          │隱蔽處      │        │            │之價量（精│所持用之號碼0000000000│
│          │            │        │            │確之重量不│號行動電話聯繫購買毒品│
│          │            │        │            │詳）      │愷他命之事宜，洪偉順於│
│          │            │        │            │          │電話中表明購毒之來意後│
│          │            │        │            │          │，被告乙○○即與之約定│
│          │            │        │            │          │交易之時間、地點、毒品│
│          │            │        │            │          │種類及價量後，依約前往│
│          │            │        │            │          │約定之前述地點交付毒品│
│          │            │        │            │          │，並收取交易毒品之價金│
├─────┴──────┴────┴──────┴─────┴───────────┤
│乙○○此部分犯罪所得總計：新臺幣300元                                               │
├──────────────────────────────────────────┤
│【科刑】                                                                            │
│乙○○販賣第三級毒品，處有期徒刑拾壹月；扣案內含門號0000000000號SIM卡之行動電話壹支 │
│沒收之；販賣第三級毒品所得新臺幣佰元沒收之，如全部或一部不能沒收時，以其財產抵償之│
│。                                                                                  │
└──────────────────────────────────────────┘
附表二〔起訴書犯罪事實欄一、(一)〕：
┌─────┬──────┬────┬──────┬─────┬───────────┐
│ 交易時間 │  交易地點  │交易對象│  交易物品  │金額及數量│    交  易  方  式    │
├─────┼──────┼────┼──────┼─────┼───────────┤
│98年08月間│臺中縣大里市│ 洪偉順 │第三級毒品愷│1小包，新 │洪偉順以門號0000000000│
│某日      │大里橋附近之│        │他命        │臺幣300元 │號行動電話與被告乙○○│
│          │隱蔽處      │        │            │之價量（精│所持用之號碼0000000000│
│          │            │        │            │確之重量不│號行動電話聯繫購買毒品│
│          │            │        │            │詳）      │愷他命之事宜，洪偉順於│
│          │            │        │            │          │電話中表明購毒之來意後│
│          │            │        │            │          │，被告乙○○即與之約定│
│          │            │        │            │          │交易之時間、地點、毒品│
│          │            │        │            │          │種類及價量後，依約前往│
│          │            │        │            │          │約定之前述地點交付毒品│
│          │            │        │            │          │，並收取交易毒品之價金│
├─────┴──────┴────┴──────┴─────┴───────────┤
│乙○○此部分犯罪所得總計：新臺幣300元                                               │
├──────────────────────────────────────────┤
│【科刑】                                                                            │
│乙○○販賣第三級毒品，處有期徒刑拾壹月；扣案內含門號0000000000號SIM卡之行動電話壹支 │
│沒收之；販賣第三級毒品所得新臺幣佰元沒收之，如全部或一部不能沒收時，以其財產抵償之│
│。                                                                                  │
└──────────────────────────────────────────┘
附表三〔起訴書犯罪事實欄一、(一)〕：
┌─────┬──────┬────┬──────┬─────┬───────────┐
│ 交易時間 │  交易地點  │交易對象│  交易物品  │金額及數量│    交  易  方  式    │
├─────┼──────┼────┼──────┼─────┼───────────┤
│98年10月間│臺中縣大里市│ 洪偉順 │第三級毒品愷│1小包，新 │洪偉順以門號0000000000│
│某日      │大里橋附近之│        │他命        │臺幣300元 │號行動電話與被告乙○○│
│          │隱蔽處      │        │            │之價量（精│所持用之號碼0000000000│
│          │            │        │            │確之重量不│號行動電話聯繫購買毒品│
│          │            │        │            │詳）      │愷他命之事宜，洪偉順於│
│          │            │        │            │          │電話中表明購毒之來意後│
│          │            │        │            │          │，被告乙○○即與之約定│
│          │            │        │            │          │交易之時間、地點、毒品│
│          │            │        │            │          │種類及價量後，依約前往│
│          │            │        │            │          │約定之前述地點交付毒品│
│          │            │        │            │          │，並收取交易毒品之價金│
├─────┴──────┴────┴──────┴─────┴───────────┤
│乙○○此部分犯罪所得總計：新臺幣300元                                               │
├──────────────────────────────────────────┤
│【科刑】                                                                            │
│乙○○販賣第三級毒品，處有期徒刑拾壹月；扣案內含門號0000000000號SIM卡之行動電話壹支 │
│沒收之；販賣第三級毒品所得新臺幣佰元沒收之，如全部或一部不能沒收時，以其財產抵償之│
│。                                                                                  │
└──────────────────────────────────────────┘
附表四〔起訴書犯罪事實欄一、(一)〕：
┌─────┬──────┬────┬──────┬─────┬───────────┐
│ 交易時間 │  交易地點  │交易對象│  交易物品  │金額及數量│    交  易  方  式    │
├─────┼──────┼────┼──────┼─────┼───────────┤
│98年12月間│臺中縣大里市│ 洪偉順 │第三級毒品愷│1小包，新 │洪偉順以門號0000000000│
│某日      │大里橋附近之│        │他命        │臺幣300元 │號行動電話與被告乙○○│
│          │隱蔽處      │        │            │之價量（精│所持用之號碼0000000000│
│          │            │        │            │確之重量不│號行動電話聯繫購買毒品│
│          │            │        │            │詳）      │愷他命之事宜，洪偉順於│
│          │            │        │            │          │電話中表明購毒之來意後│
│          │            │        │            │          │，被告乙○○即與之約定│
│          │            │        │            │          │交易之時間、地點、毒品│
│          │            │        │            │          │種類及價量後，依約前往│
│          │            │        │            │          │約定之前述地點交付毒品│
│          │            │        │            │          │，並收取交易毒品之價金│
├─────┴──────┴────┴──────┴─────┴───────────┤
│乙○○此部分犯罪所得總計：新臺幣300元                                               │
├──────────────────────────────────────────┤
│【科刑】                                                                            │
│乙○○販賣第三級毒品，處有期徒刑拾壹月；扣案內含門號0000000000號SIM卡之行動電話壹支 │
│沒收之；販賣第三級毒品所得新臺幣佰元沒收之，如全部或一部不能沒收時，以其財產抵償之│
│。                                                                                  │
└──────────────────────────────────────────┘
附表五〔起訴書犯罪事實欄一、(二)〕：
┌─────┬──────┬────┬──────┬─────┬───────────┐
│ 交易時間 │  交易地點  │交易對象│  交易物品  │金額及數量│    交  易  方  式    │
├─────┼──────┼────┼──────┼─────┼───────────┤
│99年01月27│臺中縣大里市│ 蔡棋融 │第三級毒品愷│2小包，各 │蔡棋融以門號0000000000│
│日上午07時│上興街二段五│        │他命        │新臺幣300 │號行動電話與被告乙○○│
│31分許    │四巷二一號被│        │            │元，合計新│所持用之號碼0000000000│
│          │告乙○○住處│        │            │臺幣600元 │號行動電話聯繫購買毒品│
│          │附近之隱蔽處│        │            │之價量（精│愷他命之事宜，蔡棋融於│
│          │            │        │            │確之重量不│電話中表明購毒之來意後│
│          │            │        │            │詳）      │，被告乙○○即與之約定│
│          │            │        │            │          │交易之時間、地點、毒品│
│          │            │        │            │          │種類及價量後，依約前往│
│          │            │        │            │          │約定之前述地點交付毒品│
│          │            │        │            │          │，並收取交易毒品之價金│
├─────┴──────┴────┴──────┴─────┴───────────┤
│乙○○此部分犯罪所得總計：新臺幣600元                                               │
├──────────────────────────────────────────┤
│【科刑】                                                                            │
│乙○○販賣第三級毒品，處有期徒刑壹年；扣案內含門號0000000000號SIM卡之行動電話壹支沒 │
│收之；販賣第三級毒品所得新臺幣陸佰元沒收之，如全部或一部不能沒收時，以其財產抵償之。│
└──────────────────────────────────────────┘
附表六〔起訴書犯罪事實欄一、(三)〕：
┌─────┬──────┬────┬──────┬─────┬───────────┐
│ 交易時間 │  交易地點  │交易對象│  交易物品  │金額及數量│    交  易  方  式    │
├─────┼──────┼────┼──────┼─────┼───────────┤
│99年02月14│臺中縣霧峰鄉│ 梁銀珊 │第二級毒品MD│MDMA藥丸4 │梁銀珊以門號0000000000│
│日21時許  │某全家便利商│        │MA與第三級毒│顆、愷他命│號行動電話撥打同案共犯│
│          │店附近之隱蔽│        │品愷他命    │1小包，合 │劉宛柔所持用之號碼0989│
│          │處          │        │            │計新臺幣15│882919號行動電話聯繫購│
│          │            │        │            │00元之價量│買毒品MDMA與愷他命之事│
│          │            │        │            │（精確之重│宜，約定交易之時間、地│
│          │            │        │            │量不詳）  │點、毒品種類及價量後，│
│          │            │        │            │          │由劉宛柔依約前往約定之│
│          │            │        │            │          │前開地點交付毒品，並收│
│          │            │        │            │          │取交易毒品之價金      │
├─────┴──────┴────┴──────┴─────┴───────────┤
│乙○○、劉宛柔此部分犯罪所得總計：新臺幣1500元                                      │
├──────────────────────────────────────────┤
│【科刑】                                                                            │
│乙○○共同販賣第二級毒品，處有期徒刑壹年伍月；扣案之含毒品愷他命成分之白色結晶壹小包│
│（含無法完全析離之包裝袋，毒品部分驗餘淨重貳點伍零肆公克）、內裝置有門號0000000000│
│號SIM卡之行動電話一支，均沒收之；販賣第二級、第三級毒品所得合計新臺幣壹仟伍佰元連帶 │
│沒收，如全部或一部不能沒收時，以乙○○、劉宛柔之財產連帶抵償之。                    │
└──────────────────────────────────────────┘
附表七：
┌──┬─────────────────────┬────────────────┐
│編號│    扣  案  物  品  名  稱  及  數  量    │備                          註  │
├──┼─────────────────────┼────────────────┤
│ 一 │被告乙○○所購入供吸食用罄之毒品愷他命殘渣│供被告乙○○施用後所餘，與本案並│
│    │袋2小包                                   │無關聯，亦不併予越權為行政沒入  │
├──┼─────────────────────┼────────────────┤
│ 二 │被告乙○○所有未含毒品成分之白色粉末1大包 │均由被告乙○○填充入洗衣粉，以為│
│    │（粉末部分驗餘淨重31.1861公克），暨被告傅 │捉弄友人之用，與本案並無關聯，不│
│    │傳順所購入供吸食用罄，僅含少許毒品愷他命成│併為沒收之諭知。                │
│    │分（純度2﹪）之白色粉末1小包（粉末部分驗餘│                                │
│    │淨重3.1094公克）                          │                                │
├──┼─────────────────────┼────────────────┤
│ 三 │行動電話機具1支（內含門號0000000000號SIM卡│供被告乙○○平日聯繫之用，與本案│
│    │1枚）                                     │並無關聯，不併為沒收之諭知。    │
└──┴─────────────────────┴────────────────┘

司法院資訊處製作；財團法人民間司法改革基金會備份。
